---
title: "Analiza Regresiei Logistice Multiple"
subtitle: "Studiu de caz: Propensitatea de acordare a creditelor bancare"
author: "Raul Tudor (Lider Echipă)"
date: today
format: 
  html:
    theme: cosmo
    toc: true
    code-fold: true
---

## 1. Descrierea Setului de Date

Setul de date provine din mediul financiar-bancar și urmărește identificarea clienților cu o probabilitate ridicată de a accepta o ofertă de credit personal. Variabila dependentă este `Personal.Loan` ($0 = \text{Nu}$, $1 = \text{Da}$).

Predictorii includ variabile demografice (`Age`, `Experience`, `Family`, `Education`) și financiare (`Income`, `CCAvg`, `Mortgage`, `Securities.Account`, `CD.Account`, `Online`, `CreditCard`). Variabilele de identificare (`ID` și `ZIP.Code`) au fost eliminate.

### Snapshot-ul Datelor

```{r}
#| label: load-data
#| warning: false
#| message: false

# Citim fisierul direct din folderul curent
file_path <- "bankloan.csv" 
if (file.exists(file_path)) {
  bank_data <- read.csv(file_path)
  knitr::kable(head(bank_data), caption = "Primele 6 înregistrări din setul de date")
} else {
  cat("Fișierul CSV nu a fost găsit în folderul curent.")
}
```

---

## 2. Rezultatele Modelului și Interpretare

Am aplicat metoda Verosimilității Maxime pentru a estima parametrii modelului logistic.

### Sumarul Modelului (Output GLM)

```{r}
#| label: train-model
#| warning: false
#| message: false

if (file.exists(file_path)) {
  bank_data_clean <- subset(bank_data, select = -c(ID, ZIP.Code))
  categorical_vars <- c("Education", "Securities.Account", "CD.Account", "Online", "CreditCard", "Personal.Loan")
  bank_data_clean[categorical_vars] <- lapply(bank_data_clean[categorical_vars], as.factor)

  logit_model <- glm(Personal.Loan ~ ., data = bank_data_clean, family = binomial(link = "logit"))
  print(summary(logit_model))

  actual_y <- as.numeric(as.character(bank_data_clean$Personal.Loan))
  pred_prob <- predict(logit_model, type = "response")

  ojs_define(real_y = actual_y, real_prob = pred_prob)
}
```

### Interpretare Pragmatică
* **Semnificație Statistică:** Predictorii `Income`, `Education` și `CD.Account` au valori $p < 0.05$, fiind esențiali în modelarea deciziei.
* **Direcția Efectului:** Coeficientul $\beta$ pozitiv asociat variabilei `Income` demonstrează că o creștere a venitului majorează log-șansa de acceptare a creditului.

---

## 3. Explorator Interactiv: Matrice de Confuzie pe Date Reale

Modificați slider-ul de mai jos pentru a reevalua dinamic deciziile modelului pe întreg setul de date.

```{ojs}
//| echo: false

viewof prag = Inputs.range([0.01, 0.99], {value: 0.5, step: 0.01, label: "Prag de Clasificare:"})

curent = {
  let tp = 0, fp = 0, fn = 0, tn = 0;
  
  if (typeof real_y !== "undefined" && typeof real_prob !== "undefined") {
    for (let i = 0; i < real_y.length; i++) {
      let actual = real_y[i];
      let pred = real_prob[i] >= prag ? 1 : 0;
      
      if (actual === 1 && pred === 1) tp++;
      if (actual === 0 && pred === 1) fp++;
      if (actual === 1 && pred === 0) fn++;
      if (actual === 0 && pred === 0) tn++;
    }
  }
  
  let total_pozitivi = tp + fn;
  let total_negativi = tn + fp;
  
  return {
    tp: tp, fp: fp, fn: fn, tn: tn,
    tpr: total_pozitivi > 0 ? (tp / total_pozitivi) : 0,
    fpr: total_negativi > 0 ? (fp / total_negativi) : 0,
    accuracy: (total_pozitivi + total_negativi) > 0 ? ((tp + tn) / (total_pozitivi + total_negativi)) : 0
  };
}

md`
**Metrici de Performanță (Prag ${prag}):**
* **Acuratețe Globală:** ${(curent.accuracy * 100).toFixed(2)}%
* **Sensibilitate (TPR):** ${(curent.tpr * 100).toFixed(2)}%
* **Specificitate (TNR):** ${((1 - curent.fpr) * 100).toFixed(2)}%
`

html`
<table style="width:100%; max-width:550px; border-collapse: collapse; text-align: center; margin-top: 15px;">
  <tr>
    <th style="border: 1px solid #ddd; padding: 8px;" colspan="2" rowspan="2">Matricea de Confuzie</th>
    <th style="border: 1px solid #ddd; padding: 8px; background-color: #f2f2f2;" colspan="2">Starea Reală</th>
  </tr>
  <tr>
    <td style="border: 1px solid #ddd; padding: 8px; font-weight: bold;">Real Pozitiv (1)</td>
    <td style="border: 1px solid #ddd; padding: 8px; font-weight: bold;">Real Negativ (0)</td>
  </tr>
  <tr>
    <th style="border: 1px solid #ddd; padding: 8px; background-color: #f2f2f2;" rowspan="2">Predicție</th>
    <td style="border: 1px solid #ddd; padding: 8px; font-weight: bold;">Predicție Pozitivă (1)</td>
    <td style="border: 1px solid #ddd; padding: 8px; background-color: #d4edda;">${curent.tp} <br><small>Adevărat Pozitiv (TP)</small></td>
    <td style="border: 1px solid #ddd; padding: 8px; background-color: #f8d7da;">${curent.fp} <br><small>Fals Pozitiv (FP)</small></td>
  </tr>
  <tr>
    <td style="border: 1px solid #ddd; padding: 8px; font-weight: bold;">Predicție Negativă (0)</td>
    <td style="border: 1px solid #ddd; padding: 8px; background-color: #f8d7da;">${curent.fn} <br><small>Fals Negativ (FN)</small></td>
    <td style="border: 1px solid #ddd; padding: 8px; background-color: #d4edda;">${curent.tn} <br><small>Adevărat Negativ (TN)</small></td>
  </tr>
</table>
`
```

